【裁判字號】    95,台聲,159
【裁判日期】    950323
【裁判案由】    請求遷讓房屋
【裁判全文】
最高法院民事裁定              九十五年度台聲字第一五九號
    聲  請  人  甲○○
    訴訟代理人  張清浩律師
上列聲請人因與台灣鐵路管理局（即交通部台灣鐵路管理局）間
請求遷讓房屋事件，對於中華民國九十四年十月二十日本院裁定
（九十四年度台上字第一九二八號），聲請再審，本院裁定如下
：
    主  文
聲請駁回。
聲請訴訟費用由聲請人負擔。
    理  由
本件聲請人主張本院九十四年度台上字第一九二八號確定裁定，
有民事訴訟法第四百九十六條第一項第一款適用法規顯有錯誤之
情形，對之聲請再審，係以：聲請人雖住居於原法院所在地，但
原法院係將該院九十三年度上更(二)字第一七號民事判決送達未住
居法院所在地之訴訟代理人，並未送達於聲請人，則計算上訴之
不變期間自應扣除在途期間。聲請人提起第三審上訴並未逾期。
原確定裁定未扣除在途期間，逕認聲請人之上訴為不合法，裁定
予以駁回，顯有違誤云云為其論據。惟按民事訴訟法第四百九十
六條第一項第一款所謂適用法規顯有錯誤，係指確定裁判所適用
之法規，顯然不合於法律規定，或與司法院現尚有效及大法官會
議之解釋，或本院現尚有效之判例顯然違反者而言。本件原確定
裁定以：民事訴訟法第一百六十二條第一項規定：當事人不在法
院所在地住居者，計算法定期間，應扣除其在途之期間。但有訴
訟代理人住居法院所在地，得為期間內應為之訴訟行為者，不在
此限。是則在途期間之扣除，須兼具當事人不在法院所在地住居
，以及無訴訟代理人住居法院所在地得為期間內應為之訴訟行為
二要件，如當事人住居法院所在地者，不問訴訟代理人住居何處
，得否為期間內應為之訴訟行為，均不生扣除在途期間之問題。
聲請人既住居法院所在地，縱其訴訟代理人非住居法院所在地，
而法院對該訴訟代理人為送達，計算法定期間，亦毋庸扣除在途
期間。本件第二審判決係於民國九十四年三月二十三日送達於聲
請人之訴訟代理人，上訴期間自判決送達之翌日起，算至九十四
年四月十二日止，即告屆滿。聲請人遲至九十四年四月十三日始
提出上訴狀，顯逾上訴不變期間，其上訴自非合法，因而駁回聲
請人之上訴，經核並無適用法規顯有錯誤可言。聲請人執前開情
詞對於原確定裁定聲請再審，聲明廢棄，非有理由。
據上論結，本件聲請為無理由。依民事訴訟法第九十五條、第七
十八條，裁定如主文。
中    華    民    國  九十五  年    三    月  二十三  日
                      最高法院民事第二庭
                          審判長法官  蕭  亨  國
                                法官  葉  勝  利
                                法官  劉  福  聲
                                法官  高  孟  焄
                                法官  劉  靜  嫻
      本件正本證明與原本無異
                                      書  記  官
中    華    民    國  九十五  年    四    月    四    日
                                                     ｍ


司法院資訊處製作；財團法人民間司法改革基金會備份。
